臺灣澎湖地方法院刑事判決　　　　　　　 110年度易字第33號
公　訴　人　臺灣澎湖地方檢察署檢察官
被　　　告　尹正傑




指定辯護人　本院公設辯護人張寅煥
上列被告因竊盜案件，經檢察官提起公訴（110年度偵字第620、
627號）後，檢察官聲請改依協商程序而為判決，本院判決如下
：
    主  文
尹正傑犯竊盜罪，共參罪，均累犯，各處有期徒刑伍月，如易科
罰金，均以新臺幣壹仟元折算壹日。應執行有期徒刑壹年，如易
科罰金，以新臺幣壹仟元折算壹日。
未扣案之索尼牌手機壹支（含皮套壹只）、蘋果牌手機壹支、桃
紅色皮夾壹個、國泰世華銀行信用卡壹張、新台幣壹仟伍佰元均
沒收，於全部或一部不能沒收或不宜執行沒收時，追徵其價額。
    事實及理由
一、本件犯罪事實、證據及應適用法條，均引用檢察官起訴書之
    記載（如附件）。
二、本件經檢察官與被告於審判外達成協商之合意且被告已認罪
    ，其合意內容為：被告願受如主文所示之刑之處罰。本院審
    酌各情，認上開協商合意並無刑事訴訟法第455條之4第1項
    所列情形之一，檢察官聲請改依協商程序而為判決，本院爰
    不經言詞辯論，於協商合意範圍內為協商判決。
三、依刑事訴訟法第284條之 1、第455條之2第 1項第 1款、第4
    55條之4 第 2項、第455 條之8 、第454 條第2 項，刑法第
    320條第1項、第47條第1項、第41條第1項前段、第8項、第
    51條第5款、第38條之1第1項前段、第3項，刑法施行法第1
    條之1，判決如主文。
四、本判決除有刑事訴訟法第455條之4第1項第1款、第2款、第4
    款、第6款、第7款所定情形之一，或違反同條第 2項規定者
    外，不得上訴。
本案經檢察官黃偉提起公訴及到庭執行職務。
中    華    民    國   110    年    12    月    3     日
                        刑事庭  法  官  陳順輝       
以上正本證明與原本無異。
本判決除有刑事訴訟法第455條之4第1項第1款、第2款、第4款、
第6款、第7款所定情形之一，或違反同條第2項規定者外，不得
上訴。如有得上訴之情形，應於收受判決後20日內向本院提出上
訴書狀，並應敘述具體理由；其未敘述上訴理由者，應於上訴期
間屆滿後20日內向本院補提理由書（均須按他造當事人之人數附
繕本）「切勿逕送上級法院」。
中    華    民    國   110    年    12    月    3     日
                                書記官  許致愷
附件：
臺灣澎湖地方檢察署檢察官起訴書  
                                      110年度偵字第620號
                                                 第627號
     被      告  尹正傑  男  00歲（民國00年0月00日生）
                         住澎湖縣○○市○○里○○○00號
                         居澎湖縣○○市○○里○○○00號之
                           00
                        (現因另案於法務部矯正署澎湖監獄
                         執行中)
                         國民身分證統一編號：Z000000000號
上列被告因竊盜案件，業經偵查終結，認應提起公訴，茲將犯罪
事實及證據並所犯法條分敘如下：  
         犯罪事實
一、尹正傑前因2次竊盜案件，經臺灣澎湖地方法院以107年度馬
    簡字第14號判決判處有期徒刑2月、2月，並定應執行有期徒
    刑3月確定，於民國108年4月9日徒刑執行完畢出監。詎猶不
    知悔改，意圖為自己不法之所有，基於竊盜之犯意，先後為
    下列犯行：
  ㈠於110年4月13日上午7時許，尹正傑在歐○○位於澎湖縣馬
    公市○○里00號住處屋外觀察數天，確認該處無人居住於內
    ，遂無故翻牆進入該屋庭院，自房屋大門侵入屋內藏匿以躲
    避警方另案拘提(侵入住宅部分，未據告訴)。尹正傑在歐○
    ○住處居住9天後離開時，於110年4月22日晚間6時30分許，
    在客廳徒手竊取歐○○所有之禾聯廠牌液晶電視1臺(價值約
    2,000元)，得手後，騎乘車牌號碼000-000號普通重型機車
    載運該臺電視機離去，於同日晚間6時53分許，在澎湖縣○
    ○市○○路000號○○電器行，將竊得上述液晶電視出賣予
    不知情之謝明和，變賣得手1,500元並花用殆盡。嗣於110年
    4月24日上午11時45分許，歐○○返回上址住處發覺有異即
    報警處理，循線查獲上情。
  ㈡於110年4月13日晚間7時許，尹正傑在澎湖縣馬公市五德里
    石滬漁港岸邊，趁林○○、翁○○2人所有機車之置物箱未
    上鎖且四下無人之際，徒手開啟車牌號碼000-0000號普通重
    型機車置物箱，竊取置物箱內為林○○所有之索尼廠牌手機
    1支、桃紅色皮夾1個、國泰世華銀行信用卡1張【價值約新
    臺幣（下同）1萬多元】，得手後，再徒手開啟車牌號碼000
    -000號普通重型機車置物箱，竊取置物箱內為翁○○所有之
    蘋果廠牌手機1支(價值約2萬元)，得手後，隨即騎乘車牌號
    碼000-000號普通重型機車離開現場。嗣於同日晚間7時55分
    許，經林○○、翁○○2人發覺機車置物箱內上述財物遭竊
    即報警處理。
二、案經林○○、翁○○ 2 人訴由澎湖縣政府警察局馬公分局
    報告偵辦。
        證據並所犯法條
一、上揭犯罪事實一、㈠之部分，業據被告尹正傑於警詢及偵查
    中坦承不諱，核與證人即被害人歐○○、證人古○○、謝○
    ○3人於警詢時之證述情節相符，並有澎湖縣政府警察局馬
    公分局扣押筆錄、扣押物品目錄表1份、贓物認領保管單、
    刑案現場平面圖各1張、現場照片12張附卷可證；上揭犯罪
    事實一、㈡之部分，亦據被告於警詢及偵查中坦承不諱，核
    與告訴人林○○、翁○○2人於警詢時之指訴情節相符，復
    有刑案現場平面圖1張、現場照片16張附卷可資佐證。本件
    事證明確，被告犯嫌應堪認定。
二、核被告尹正傑所為，係犯刑法第320條第1項之竊盜罪嫌。被
    告前開3次竊盜犯行，犯意各別，行為互殊，請依數罪分論
    併罰。又被告有犯罪事實欄所示犯罪科刑及執行完畢情形，
    有本署刑案資料查註紀錄表在卷可稽，其於受有期徒刑執行
    完畢後，5年內故意再犯本件有期徒刑以上刑期之罪，為累
    犯，茲考量被告構成累犯之前案犯罪，與本案罪名、犯罪類
    型相同，可見其就此類犯行之刑罰反應力甚為薄弱，因認適
    用刑法第47條累犯加重之規定並無罪刑不相當之情事，揆諸
    司法院釋字第775號解釋意旨，請依刑法第47條第1項規定，
    加重其刑。至被告所竊取之索尼廠牌手機、蘋果廠牌手機各
    1支、桃紅色皮夾1個、國泰世華銀行信用卡1張等物及變賣
    液晶電視得手現金1,500元，係其本件犯罪所得，請依刑法
    第38條之1第1項規定宣告沒收，如全部或一部不能沒收時，
    請依刑法第38條之1第3項之規定，宣告追徵其價額。
三、至報告意旨以被告無故侵入被害人歐○○上址住處竊取液晶
    電視之行為，認被告係犯刑法第321條第1項第1、2款之加重
    竊盜罪嫌部分，惟觀諸卷內相關證據，無從認定被告無故侵
    入被害人住處之初即具有竊盜之犯意，實難遽以加重竊盜罪
    責相繩，惟此節倘構成加重犯罪，與前揭聲請簡易判決處刑
    部分係同一社會事實，亦為起訴效力所及，爰不另為不起訴
    處分，併此敘明。
四、依刑事訴訟法第251條第1項規定依法提起公訴。
     此    致
臺灣澎湖地方法院
中    華    民    國   110    年    9     月    16    日
                           檢  察  官  黃偉
上述正本證明與原本無異
中    華    民    國   110    年    9     月    22    日
                           書  記  官  楊智童
附錄本案所犯法條全文
中華民國刑法第320條
意圖為自己或第三人不法之所有，而竊取他人之動產者，為竊盜
罪，處 5 年以下有期徒刑、拘役或 50 萬元以下罰金。
意圖為自己或第三人不法之利益，而竊佔他人之不動產者，依前
項之規定處斷。
前二項之未遂犯罰之。